【裁判字號】    90,抗,210
【裁判日期】    900508
【裁判案由】    聲請單獨宣告沒收違禁物
【裁判全文】
臺灣高等法院刑事裁定                                九十年度抗字第二一號
    抗  告  人  臺灣基隆地方法院檢察署檢察官
    被      告  甲○○
右抗告人因聲請單獨宣告沒收違禁物案件，不服臺灣基隆地方法院九十年度聲字第一
七九號中華民國九十年三月二十二日第一審裁定（聲請案號：臺灣基隆地方法院檢察
署九十年聲沒字第十九號、八十九年度毒偵字第二二六○號），提起抗告，本院裁定
如左：
    主  文
原裁定撤銷。
扣案之第二級毒品安非他命壹小包（毛重共零點公克）沒收銷燬之。
    理  由
一、抗告意旨略以：本件被告甲○○扣案之第二級毒品安非他命一小包（毛重共零點
    公克），應依毒品危害防制條例第十八條規定沒收銷燬之，原裁定僅依刑法第
    四十條但書規定，宣告沒收，容有未洽，爰請依法撤銷，另為適當之裁定等語。
二、原審以扣案晶體一包確為安非他命，因認抗告人聲請單獨宣告沒收，為有理由，
    應予准許，惟以沒收為從刑，依主從刑不可分之原則，須主刑依毒品危害防制條
    例宣告時，其從刑始有該條例第十八條前段規定之適用，因本件並未依該條例宣
    告主刑，爰僅依刑法第四十條但書規定宣告沒收，而無從踰越法條之規定宣告「
    沒收銷燬之」云云，固非無見。
三、第查：本件被告甲○○因施用第二級毒品安非他命，於八十九年十月二十二日十
    九時五十分許，在基隆市○○路二十六號五樓為警查獲，並扣得其所有之第二級
    毒品安非他命一小包（毛重共零點公克）。嗣該被告經臺灣基隆地方法院檢察
    署檢察官依毒品危害防制條例第二十條第一項規定，聲請原審法院裁定令入勒戒
    處所執行觀察、勒戒後，因據認已無繼續施用毒品傾向，業由該署檢察官於八十
    九年十一月四日依同條例第二十條第二項前段規定，處分不起訴，此有該署檢察
    官八十九年度聲觀字第一○七○號聲請書、八十九年度毒偵字第二二六○號不起
    訴處分書、原審法院八十九年度毒聲字第一九六二號裁定在卷可憑。雖被告終未
    經依上開條例判刑，然關於令其應送勒戒處所觀察、勒戒之裁定，以及以其無繼
    續施用毒品傾向而予不起訴之處分，既均係適用前揭毒品危害防制條例之相關規
    定辦理，為免法律割裂適用，上開扣案之第二級毒品安非他命二小包，自亦應依
    同條例第十八條第一項前段規定，諭知沒收銷燬之，始為適法。原審遽以本件無
    主刑之宣告，而認關於沒收之從刑部分，僅得依刑法第四十條但書規定諭知沒收
    ，殊有未洽。檢察官抗告意旨指摘原裁定諭知扣案之第二級毒品安非他命一小包
    （毛重共零點公克）沒收不當，為有理由。自應由本院將原裁定撤銷，並另為
    裁定如主文第二項所示。
四、據上論斷，依刑事訴訟法第四百十三條、毒品危害防制條例第十八條第一項前段
    ，裁定如主文。
中      華      民      國    九十      年      五      月      八      日
                              臺灣高等法院刑事第二十庭
                                  審判長法  官  葉  麗  霞
                                        法  官  李  錦  樑
                                        法  官  余  來  炎
右正本證明與原本無異。
不得再抗告。
                                        書記官  黃  麗  玲
中    華    民    國     九十     年      五        月       十         日


司法院資訊處製作；財團法人民間司法改革基金會備份。
